【裁判字號】    97,交簡上,281
【裁判日期】    980304
【裁判案由】    過失傷害
【裁判全文】
臺灣高雄地方法院刑事判決           97年度交簡上字第281號
上  訴  人
即  被  告  甲○○
上列上訴人因過失傷害案件，不服本院高雄簡易庭於中華民國97
年10月31日以97年度審交簡字第2364號所為之第一審刑事簡易判
決（檢察官聲請簡易判決處刑案號：97年度調偵字第650 號）提
起上訴，本院管轄之第二審合議庭判決如下：
    主  文
上訴駁回。
甲○○緩刑貳年。
    事實及理由
一、被告以外之人於審判外之陳述，雖不符刑事訴訟法第159 條
    之1 至第159 條之4 之規定，而經當事人於審判程序同意作
    為證據，法院審酌該言詞陳述或書面陳述作成時之情況，認
    為適當者，亦得為證據，刑事訴訟法第159 條之5 第1 項、
    定有明文。檢察官及被告對於本判決所引用審判外陳述之證
    據能力，於本院審判程序時，均表示同意作為本案證據使用
    ，茲審酌該等書面陳述作成時之情況，並無不宜作為證據之
    情事，依前開規定，得作為證據。
二、本案經本院審理結果，認第一審以被告涉犯刑法第284 第1
    項前段之罪，判處有期徒刑2 月，並諭知易科罰金之折算標
    準，其認事、用法及量刑均無不當，應予維持，除補充證據
    ：「本院97年度岡簡調字第76號調解筆錄」外，其餘引用第
    一審判決書記載之事實、證據及理由（如附件）。
三、上訴人即被告甲○○上訴意旨以：被告已與告訴人和解，且
    家庭經濟困窘，請給予緩刑自新之機會。經查：原審審酌被
    告犯罪之動機、目的、手段、坦承過失之態度、未因犯罪經
    科刑之素行、尚未與被害人達成和解之犯後態度，及告訴人
    所受之傷勢、檢察官請求從輕量刑等一切情狀，依刑事訴訟
    法第449 條第1 項前段、第3 項、第454 條2 項，刑法第
    284 條第1 項前段、第62條前段、第41條第1 項，刑法施行
    法第1 條之1 規定，量處被告有期徒刑2 月，如易科罰金，
    以新臺幣1,000 元折算1 日，其事實認定並無違誤，亦於法
    定刑度內量刑，上訴人即被告之上訴並無理由，應予駁回。
四、另查，被告未曾因故意犯罪受有期徒刑以上刑之宣告，此有
    臺灣高等法院被告前案紀錄表在卷可憑，本件被告於97年12
    月16日與告訴人達成和解，有調解筆錄附卷為憑。是被告因
    一時失察，偶罹刑典，其犯罪後亦坦承犯行，且與告訴人和
    解等情，本院認其經此教訓後，當能知所警惕而無再犯之虞
    ，故認原審所宣告之刑，以暫不執行為適當，爰依刑法第74
    條第1 項第1 款之規定，併宣告緩刑2 年，以啟自新。
據上論斷，應依刑事訴訟法第455 條之1 第1 項、第3 項、第36
8 條、第364 條、第373 條，刑法第74條第1 項第1 款，判決如
主文。
本案經檢察官周天畏到庭執行職務。
中    華    民    國    98    年    3    月      4     日
                  交通法庭  審判長法  官  李代昌
                                  法  官  周宛瑩
                                  法  官  文昌
以上正本證明與原本無異。
不得上訴。
中    華    民    國    98    年    3     月    5     日
                                  書記官  紀龍年
附錄本判決論罪之法條全文
中華民國刑法第284條
（過失傷害罪）
因過失傷害人者，處6 月以下有期徒刑、拘役或5 百元以下罰金
，致重傷者，處1 年以下有期徒刑、拘役或5 百元以下罰金。
從事業務之人，因業務上之過失傷害人者，處1 年以下有期徒刑
、拘役或1 千元以下罰金，致重傷者，處 3 年以下有期徒刑、
 拘役或 2 千元以下罰金。
附件：96年度審交簡字第2364號簡易判決


司法院資訊處製作；財團法人民間司法改革基金會備份。
